Inventaris van het archief van het Nederlandse Gezantschap, later de Ambassade in Irak
Nationaal Archief, Den Haag
- Economie, arbeid, 6
  - Economie, 6.1
    - Economische en technische samenwerking en hulpverlening, 6.1.6
      - Stukken betreffende de technische hulpverlening aan Irak., 1953-1975; 210-223; 2 pakken en 10 omslagen
        - Nederland. 1953-1975, 214-221
          - Algemeen. 1954-1974, 214-215
            - 1954-1964, 214
            - 1965-1974, 215
          - Nederlandse deskundigen op het gebied van wegen- en bruggenbouw, 1953-1958, 216
          - Nederlandse deskundigen op het gebied van irrigatie en drainage, 1954-1958, 217
          - Nederlandse deskundigen op het gebied van onderwijs, 1954-1958, 218
          - Nederlandse deskundigen op het gebied van landbouw, 1954-1959, 219
          - Nederlandse deskundigen op het gebied van stedenbouwkunde, 1955-1960, 220; pak
          - Nederlandse suppletiedeskundigen, 1974-1975, 221
        - Verenigde Naties. 1953-1974, 222-223
          - 1953-1962, 222
          - 1968-1974, 223
  - Arbeid, 6.2
    - Stukken betreffende een nieuwe regeling inzake de tewerkstelling van buitenlanders in Irak., 1969-1973; 224; 1 omslag
- Sociale aangelegenheden, 7
  - Stukken betreffende overstromingen., 1954-1969; 225-226; 2 omslagen
    - Verlenen van hulp door Nederland als gevolg van de overstroming van de Tigris, 1954, 225
    - Oproep van Irak aan de hoofden van de missies om hulp te verlenen naar aanleiding van overstromingen van de Eufraat en de Tigris, 1967-1969, 226
  - Stukken betreffende een verslag van een Nederlander uit Enschede van zijn reis door het noorden van Irak., 1970; 227; 1 omslag
- Culturele aangelegenheden, onderwijs, wetenschappen, voorlichting, 8
  - Stukken betreffende het geven van voorlichting over Nederland, onder andere door middel van foto's van de koninklijke familie, industrieën en folklore., 1954-1967; 228; 1 pak
  - Stukken betreffende aangelegenheden inzake tentoonstellingen., 1954-1974; 229-233; 5 omslagen
    - British Trade Fair in Bagdad, 1954, 229
    - Industriële beurs in Basra, 1954, 230
    - Wet op tentoonstellingen, alsmede bepalingen inzake de vrijstelling van invoerrechten op tentoonstellingsgoederen, 1959-1960, 231
    - Deelname van Nederlandse bedrijven aan de jaarlijkse Bagdad International Fair, 1966-1974, 232
    - Varende expositie van Nederlandse producten in de Perzische Golf, 1966-1974, 233
  - Stukken betreffende inlichtingen over het onderwijs in Irak., 1955-1958; 234; 1 omslag
  - Stukken betreffende het afsluiten van culturele akkoorden door Irak met het buitenland., 1955-1962; 235; 1 omslag
  - Stukken betreffende inlichtingen over het fellowshipprogramma in Nederland., 1955-1962; 236; 1 omslag
  - Stukken betreffende aangelegenheden inzake de pers., 1955-1974; 237-239; 3 omslagen
    - Verslag van een interview van de Nederlandse gezant met het dagblad Djaridah over de toekomst van Irak, 1955, 237
    - Bezoeken van journalisten uit Nederland aan het Midden-Oosten, 1966-1974, 238
    - Persartikelen uit kranten uit Irak over onder andere Nederland (bedreiging van de koningin), 1967-1974, 239
  - Stukken betreffende een reisverslag van de directeur van het Nederlands Instituut voor het Nabije Oosten in Leiden over zijn reis door het Nabije- en Midden-Oosten van 6 april tot 12 mei 1957., 1957-1958; 240; 1 omslag
  - Stukken betreffende een verslag van de ambassadeur over de Nederlandse oorlogsgraven in Basra., 1968-1969; 241; 1 omslag
- Staatkunde, landsverdediging, internationale organisaties, 9
  - Staatkunde, 9.1
    - Binnenlandse staatkunde, 9.1.1
      - Stukken betreffende de samenstellingen van de opeenvolgende kabinetten., 1951-1974; 242-243; 2 omslagen
        - 1951-1962, 242
        - 1968-1974, 243
      - Stukken betreffende binnenlandse politieke aangelegenheden in Irak., 1951-1976; 244-249; 6 pakken
        - 1951-1959, 244
        - 1960-1964, 245
        - 1965-1968, 246
        - 1969-1972, 247
        - 1973-1974, 248
        - Jaarrapporten, 1967-1976, 249
      - Stukken betreffende de opkomst van het communisme in Irak., 1952-1963; 250; 1 omslag
      - Brief van de Nederlandse tijdelijk zaakgelastigde over de verloving van koning Faisal II van Irak., 1957; 251; 1 stuk
      - Stukken betreffende de slechte situatie van Joden in Irak., 1967-1974; 252; 1 pak
      - Stukken betreffende dienstreizen., 1973; 253-254; 2 omslagen
        - Bijzondere missie van P.A.E. Renardel de Lavalette, ambassadeur van Nederland in Teheran, langs de golfstaten in verband met de aangekondigde olieboycot tegen onder andere Nederland, 1973, 253
        - Dienstreis van de Nederlandse ambassadeur in Irak naar Basra, 1973, 254
    - Buitenlandse betrekkingen, 9.1.2
      - Stukken betreffende de politieke en diplomatieke betrekkingen tussen Irak en andere landen en gebieden., 1952-1974; 255-312; 5 pakken, 51 omslagen en 2 stukken
        - Algemeen. 1952-1974, 255-258
          - 1952-1955, 255; pak
          - 1956-1958, 256; pak
          - 1959-1964, 257; pak
          - 1965-1974, 258
        - Bahrein, 1956-1957, 259
        - Bangladesh, 1972-1974, 260
        - België, 1957-1958, 261
        - Communistische landen, met uitzondering van de Sovjet-Unie en Oost-Duitsland, 1968-1974, 262
        - Cuba, 1963, 263; stuk
        - Egypte, 1966-1974, 264
        - Frankrijk. 1962-1974, 265-266
          - 1962-1963, 265
          - 1968-1974, 266
        - Golfstaten, 1965-1974, 267
        - India, 1971-1974, 268
        - Indonesië. 1955-1972, 269-270
          - 1955-1960, 269
          - 1971-1972, 270
        - Iran. 1955-1974, 271-272
          - 1955-1960, 271
          - 1965-1974, 272; pak
        - Israël, 1956-1957, 273
        - Italië, 1967-1974, 274
        - Japan, 1955, 275
        - Jemen. 1962-1974, 276-277
          - 1962, 276
          - 1968-1974, 277
        - Joegoslavië, 1963, 278
        - Jordanië. 1956-1971, 279-280
          - 1956-1960, 279
          - 1968-1971, 280
        - Koeweit. 1955-1974, 281-282
          - 1955-1964, 281
          - 1972-1974, 282
        - Libanon. 1955-1973, 283-284
          - 1955-1958, 283
          - 1967-1973, 284
        - Libië. 1955-1974, 285-286
          - 1955, 285
          - 1969-1974, 286
        - Midden-Oosten, 1954-1957, 287
        - Nederland. 1957-1974, 288-289
          - 1957-1964, 288
          - 1968-1974, 289
        - Noord-Afrika, 1956, 290
        - Oost-Duitsland, 1967-1974, 291
        - Pakistan. 1955-1973, 292-293
          - 1955, 292
          - 1970-1973, 293
        - Palestina, 1953-1960, 294
        - Perzische Golf gebied, 1955-1958, 295
        - Polen, 1959, 296; stuk
        - Saudi-Arabië, 1955-1960, 297
        - Soedan. 1957-1973, 298-299
          - 1957, 298
          - 1970-1973, 299
        - Sovjet-Unie. 1955-1974, 300-301
          - 1955-1959, 300
          - 1968-1974, 301; pak
        - Syrië. 1955-1974, 302-303
          - 1955-1963, 302
          - 1966-1974, 303
        - Turkije. 1954-1974, 304-305
          - 1954-1956, 304
          - 1966-1974, 305
        - Verenigde Arabische Republiek, 1958-1959, 306
        - Verenigd Koninkrijk. 1954-1974, 307-308
          - 1954-1955, 307
          - 1965-1974, 308
        - Verenigde Staten. 1957-1972, 309-310
          - 1957, 309
          - 1969-1972, 310
        - West-Duitsland, 1965-1974, 311
        - Zwitserland, 1969, 312
      - Stukken betreffende inlichtingen over de politieke en economische toestanden van omringende landen., 1953-1974; 313-322; 1 pak, 8 omslagen en 1 stuk
        - Bahrein, 1956-1957, 313
        - Egypte. 1954-1967, 314-315
          - 1954, 314; stuk
          - 1965-1967, 315; pak
        - Ethiopië, 1969, 316
        - Indonesië, 1965-1970, 317
        - Iran, 1965-1971, 318
        - Jordanië, 1970, 319
        - Koeweit, 1953-1960, 320
        - Libanon, 1969-1974, 321
        - Saudi-Arabië, 1955-1962, 322
      - Stukken betreffende de houding van Irak ten aanzien van het Turks-Pakistaanse Pact., 1954; 323; 1 omslag
      - Stukken betreffende verdragen tussen landen inzake militaire samenwerking., 1954-1957; 324-325; 2 omslagen
        - Toetreden van het Verenigd Koninkrijk tot het verdrag tussen Irak en Turkije inzake militaire samenwerking, 1954-1955, 324
        - Reacties van Irak op het verdrag van 1948 tussen het Verenigd Koninkrijk en Jordanië inzake de militaire samenwerking, 1954-1957, 325
      - Stukken betreffende het standpunt van Irak ten aanzien van de Nederlandse Overzeese Rijksdelen., 1954-1962; 326; 1 omslag
      - Stukken betreffende reacties van Irak over de verhouding van Israël met andere landen., 1954-1962; 327-330; 4 omslagen
        - Egypte, 1957, 327
        - Nederland, 1959-1961, 328
        - Syrië, 1962, 329
        - Turkije, 1954-1960, 330
      - Stukken betreffende reacties van Irak over de gespannen verhouding tussen Nederland en Indonesië., 1956-1960; 331; 1 omslag
      - Stukken betreffende het vaststellen van de territoriale wateren van Irak in de Perzische Golf en de grens met Iran., 1958-1961; 332; 1 omslag
      - Stukken betreffende plannen van Irak, Egypte en Syrië om een Federale Arabische Staat te vormen., 1963; 333; 1 omslag
      - Stukken betreffende het Midden-Oosten probleem., 1965-1974; 334-339; 4 pakken en 2 omslagen
        - Algemeen. 1967-1974, 334-336
          - 1967-1969, 334
          - 1970-1973 mei, 335
          - 1973 juni-1974, 336
        - Palestijnse kwestie, 1965-1974, 337; omslag
        - Protesten van Syrië tegen pro-Israëlische acties van Nederland, 1970, 338; omslag
        - Bespreken van het Midden-Oosten probleem door de landen van de Europese Economische Gemeenschap, 1970-1974, 339
      - Stukken betreffende aangelegenheden inzake de buitenlandse dienst van Irak., 1967-1974; 340; 1 omslag
  - Landsverdediging, 9.2
    - Stukken betreffende het leveren van raketten door de Sovjet-Unie ten behoeve van het leger van Irak., 1955-1962; 341; 1 omslag
    - Stukken betreffende een aanbod van Frankrijk om Mirage-straaljagers te leveren aan Irak., 1966-1970; 342; 1 omslag
    - Stukken betreffende het houden van verduisteringsoefeningen in Irak., 1968-1973; 343; 1 omslag
  - Internationale organisaties, 9.3
    - Stukken betreffende de relatie van Irak tot internationale organisaties., 1953-1974; 344-378; 2 pakken en 33 omslagen
      - Verenigde Naties (VN). 1953-1974, 344-370
        - Algemeen. 1962-1974, 344-345
          - 1962-1965, 344; pak
          - 1966-1974, 345
        - Intergovernmental Maritime Consultative Organization (IMCO). 1953-1971, 346-347
          - Plannen van Irak om toe te treden tot de IMCO, 1953-1956, 346
          - Verzoek van Nederland aan Irak om steun voor de kandidatuur voor de raad van de IMCO, 1970-1971, 347
        - Kandidaturen van diverse landen voor diverse functies, 1954-1964, 348
        - Internationale Arbeidsorganisatie (ILO). 1954-1970, 349-350
          - Verzoek van Nederland aan Irak om steun voor de kandidatuur voor de Raad van Beheer van de ILO, 1954-1960, 349
          - Verzoek van Nederland aan Irak om steun voor de kandidatuur voor het presidentschap van de ILO, 1966-1970, 350
        - Organisatie voor Internationale Samenwerking inzake Opvoeding, Wetenschap en Cultuur (UNESCO). 1954-1974, 351-352
          - Kandidaatstelling van Irak voor het lidmaatschap van de Uitvoerende Raad van de UNESCO, 1954-1964, 351
          - Verzoek van Irak aan Nederland om steun te verlenen aan de Palestijnse Bevrijdingsbeweging (PLO) om deel te kunnen nemen aan de 18e Algemene Vergadering van de UNESCO, 1966-1974, 352
        - Plannen voor het oprichten van een Special United Nations Fund for Economic Development (SUNFED), 1955-1956, 353
        - Voedsel- en Landbouworganisatie (FAO). 1956-1973, 354-355
          - Vragen om steun door Nederland aan Irak voor de verkiezing van minister S.L. Mansholt als directeur-generaal van de FAO, 1956-1957, 354
          - Vragen om steun door Nederland aan Irak voor de kandidatuur voor de raad van de FAO, 1965-1973, 355
        - Internationale VN-bureau voor de Atoomenergie (IAEA). 1960-1974, 356-357
          - Vragen om steun door Nederland aan Irak voor de kandidatuur voor de Raad van Beheer van het IAEA, 1960-1964, 356
          - Verzoek van Irak aan Nederland om steun voor de kandidatuur voor de Raad van Beheer van het IAEA, 1974, 357
        - Internationaal Monetair Fonds (IMF). 1961-1974, 358-359
          - Verslag van een bezoek van een delegatie van het IMF aan Irak in november 1962, 1961-1963, 358
          - Leningen van het IMF aan Irak, 1965-1974, 359
        - Wereldgezondheidsorganisatie (WHO). 1961-1974, 360-361
          - Verzoek van Nederland aan Irak om steun voor de kandidatuur voor een plaats in de Uitvoerende Raad van de WHO, 1961-1963, 360
          - Verzoek van Irak aan Nederland om steun voor de kandidatuur voor een plaats in de uitvoerende raad van de WHO, 1966-1974, 361
        - Behandeling van de Palestijnse kwestie in de Algemene Vergaderingen van de VN, 1962-1963, 362
        - Ondersteunen door Irak van de kandidatuur van Nederland voor het rapporteurschap van de Commissie Vier van de VN conferentie inzake handel en ontwikkeling, 1964, 363
        - Verzoek van Nederland aan Irak om steun voor de kandidatuur voor een zetel in de Economische en Sociale Raad (ECOSOC), 1965-1974, 364
        - Verzoek van Nederland aan Irak om steun voor de kandidatuur voor een zetel in de Commissie voor Internationaal Recht (ILC), 1966-1971, 365
        - Verzoek van Irak aan Nederland om steun voor de kandidatuur voor een niet-permanente zetel in de Veiligheidsraad, 1966-1973, 366
        - Verzoek van Irak aan Nederland om steun voor de kandidatuur voor een zetel in het Internationaal Gerechtshof, 1966-1974, 367
        - Verzoek van Irak aan Nederland om steun voor de kandidatuur voor een zetel in de raad van de VN over internationale samenwerking inzake handel en ontwikkeling (UNCTAD), 1967-1971, 368
        - Verzoek van Nederland aan Irak om steun voor de kandidatuur voor een plaats in de Raad van de Industriële Ontwikkelings Raad (UNIDO), 1968-1974, 369
        - Steun van Irak voor de kandidatuur van Nederland voor een zetel in de Raad van de Internationale Burgerluchtvaart Organisatie (ICAO), 1971-1974, 370
      - Bagdad Pact, 1956-1959, 371
      - Europese Economische Gemeenschap (EEG). 1957-1974, 372-374
        - Algemeen, 1965-1974, 372; pak
        - Bijeenkomst op 7 juli 1959 in Bagdad van de handelsattachés van de te Bagdad vertegenwoordigde EEG-landen, 1957-1959, 373
        - Standpunt van Irak ten aanzien van het eventuele toetreden van Israël tot de EEG, 1961-1964, 374
      - Oprichting van de Arabische Unie op 14 februari 1958 en de erkenning door meerdere landen, 1958-1962, 375
      - Herzien van regels van de Algemene Overeenkomst inzake Tarieven en Handel (GATT) ten behoeve van ontwikkelingslanden, 1959-1964, 376
      - Kritiek van Irak op de Noord-Atlantische Verdragsorganisatie (NAVO) wegens het aanhalen van de banden met Israël, 1968-1972, 377
      - Werkzaamheden van de Energie Coördinatie Groep, 1974, 378
    - Stukken betreffende aangelegenheden inzake internationale congressen en conferenties., 1955-1974; 379-392; 14 omslagen
      - Deelname van Irak aan een congres in Genève over het gebruik van atoomenergie voor vreedzame doeleinden, 1955, 379
      - Overzicht van de mogelijkheden voor het Nederlandse bedrijfsleven in Irak, opgesteld door de Nederlandse zaakgelastigde in Bagdad, E.J. Lewe van Aduard, tijdens conferenties in Den Haag en Utrecht, 1955-1956, 380
      - Islamitische Wereldconferentie in Bagdad gehouden van 29 mei tot 4 juni 1962, 1958-1962, 381
      - Congres van de Internationale Unie van Studenten gehouden in Bagdad van 8 tot 20 oktober, 1960, 382
      - Deelname van Irak aan de conferentie van neutrale landen in Belgrado, 1961, 383
      - Conferentie inzake de eenmaking van het recht op de internationale koop gehouden in Den Haag van 2 tot 25 april 1964, 1964-1972, 384
      - Conferentie van Arabische Kamers van Koophandel gehouden van 9 tot 15 november 1968 in Koeweit, 1968-1970, 385
      - Eventueel uittreden van Pakistan uit het CENTO-pact, 1968-1971, 386
      - Voorbereidingen voor de jaarlijks te houden conferenties van Nederlandse ambassadeurs in Beiroet en later in Den Haag, 1969-1974, 387
      - Topconferentie van niet-gebonden landen gehouden in Lusaka op 9 en 10 september 1970, 1970-1971, 388
      - Arabische topconferentie in Rabat, 1970-1974, 389
      - Bijeenkomsten van de islamitische landen voor het bespreken van diverse problemen, 1970-1974, 390
      - Standpunt van Nederland voor een te houden Zeerechtconferentie van de Verenigde Naties in Caracas van 20 juni tot 30 augustus, 1974, 391
      - Veiligheidsmaatregelen voor een eventueel te houden Joods Wereldcongres in Den Haag van 28 april tot 8 mei, 1974, 392
    - Stukken betreffende het erkennen van de Verenigde Arabische Republiek door landen van het Bagdad Pact., 1958; 393; 1 omslag